【裁判字號】    88,上易,4812
【裁判日期】    890106
【裁判案由】    毒品危害防制條例
【裁判全文】
臺灣高等法院刑事判決                        八十八年度上易字第四八一二號
    上  訴  人
    即  被  告  甲○○
右上訴人因被告違反毒品危害防制條例案件，不服臺灣板橋地方法院八十六年度易字
第六０六三號，中華民國八十六年十一月二十八日第一審判決（起訴案號：臺灣板橋
地方法院檢察署八十六年度偵字第一四八五六號）提起上訴，本院判決如左：
    主      文
原判決撤銷。
甲○○連續施用第二級毒品，免刑。
    事      實
一、甲○○基於施用第二級毒品安非他命之概括犯意，自八十一年十月間起（起訴書
    誤載為八十一年間某日起），至八十六年五月三十一日止，在台北縣鶯歌鎮○○
    路二０六巷十弄十九號住處及台北縣鶯歌鎮○○路一八二巷九六弄十七號其友李
    桂榮住處，將安非他命置於吸食器內，下端以火燒烤，使之產生煙霧，而吸取該
    煙霧之方式，連續多次施用安非他命，尚未成癮。嗣於八十六年六月一日凌晨四
    時五十分許，李桂榮（業經原審先行審結）駕駛ＧＧ－一九二六號自用小客車（
    起訴書誤載為ＧＧ－一九六二號），搭載甲○○行經中山高速公路南下一一七公
    里處，為警攔檢查獲。
二、案經內政部警政署國道公路警察局第二警察隊報請台灣板橋地方法院檢察署檢察
    官偵查起訴。
    理      由
一、右開事實，業據被告甲○○於警局初訊及偵審中均坦承不諱，又被告為警查獲後
    ，在警察局所採集尿液，經送苗栗縣衛生局檢驗結果，呈現甲基安非他命陽性反
    應，此有苗栗縣衛生局八十六年六月十日（八六）衛六字第七四五０號之煙毒尿
    液檢驗成績書附卷可稽。本件事證明確，被告犯行洵堪認定。
二、被告行為後，毒品危害防制條例已於八十七年五月二十日公布，自同月二十二日
    起施行，以之與行為時之麻醉藥品管理條例相比較結果，以裁判時之新法即毒品
    危害防制條例之規定有利於被告，自應適用該新法。核被告所為，係犯毒品危害
    防制條例第十條第二項之罪。其施用毒品行為時間密接、犯罪構成要件相同，顯
    係基於概括犯意為之，為連續犯。其施用前持有安非他命之低度行為，為施用之
    高度行為所吸收，不另論罪。原審予以論科，固非無見，惟未及適用有利於被告
    之新法裁判，容有未洽，被告上訴意旨執以指摘原判決不當，尚非無理由，應由
    本院予以撤銷改判。被告經本院依職權裁定送觀察、勒戒後，認無繼續施用毒品
    之傾向，有台北看守所附設勒戒所八十八年十二月九日函送之證明書一份附卷可
    參，應依法為免刑之判決。
據上論斷，應依刑事訴訟法第三百六十九條第一項前段、第三百六十四條、第二百九
十九條第一項但書，毒品危害防制條例第十條第二項、第二十條第二項前段、第三十
五條第三款，刑法第十一條前段、第二條第一項前段、第五十六條，判決如主文。
本案經檢察官林舜問到庭執行職務。
中    華    民    國    八十九    年       一       月        六       日
                            臺灣高等法院刑事第二十二庭
                                審判長法  官  童  有  德
                                      法  官  林  明  俊
                                      法  官  林  文  舟
右正本證明與原本無異。
不得上訴。
                                      書記官  莊  昭  樹
中    華    民    國    八十九    年        一      月        十       日


司法院資訊處製作；財團法人民間司法改革基金會備份。
